【裁判字號】    98,消債清,1
【裁判日期】    980724
【裁判案由】    聲請清算程序
【裁判全文】
臺灣澎湖地方法院民事裁定             98年度消債清字第1號
聲  請  人  甲○○○
即  債務人              號3樓.
上列當事人因消費者債務清理事件聲請清算，本院裁定如下：
    主  文
債務人甲○○○自中華民國九十八年七月二十四日上午十時起開
始清算程序。
    理  由
一、按法院開始清算程序之裁定，應載明其年、月、日、時，並
    即時發生效力，消費者債務清理條例（下稱消債條例）第83
    條第1項定有明文。
二、本件債務人主張：債務人前因積欠信用卡、信用貸款等債務
    ，曾於民國95年6月間依「中華民國銀行公會會員辦理消費
    金融案件無擔保債務協商機制」與債權銀行成立協商，按協
    商內容，自95年7月起，每月須償還新臺幣（下同）26,640
    元。債務人當時於配偶歐連進及其兄弟自營之遊艇業公司任
    職，月薪1萬元，僅得自給自足，配偶歐連進經營遊艇業，
    月收入38,791元，二人育有2名就學中子女歐紫唯、歐子程
    ，開銷不小，協商金額及家庭生活支出均由收入較豐之歐連
    進償還及分擔。但歐連進經營之遊艇業因經濟不景氣已經結
    束營業，收入銳減，債務人因此無法依約清償些商金額，只
    得於96年12月毀諾，此為不可歸責於債務人致不能履行之事
    由。債務人近3年身體狀況不好，目前以家庭代工或擔任臨
    時托顧保母等兼差為業，並無固定工作及收入，歐連進為油
    漆工，每月薪資約3萬元，但有自身債務約200萬元須清償，
    2名子女歐紫唯及歐子程均有工作收入，因此債務人每月支
    出部分如下：膳食費5,000元、日常用品費700元、電話費
    590元、交通費160元、醫療費100元，以上共計6,550元，有
    不能清償債務情事，且其無擔保或無優先權之債務總額未逾
    1,200萬元，復未經法院裁定開始清算程序或宣告破產，爰
    向本院聲請清算等語。經查：債務人所主張之上開事實，業
    據提出債權人清冊、財團法人金融聯合徵信中心債務清理條
    例前置協商專用債權人清冊及信用報告、財產及收入狀況說
    明書、債務人及歐連進、歐紫唯、歐子程之95、96年度綜合
    所得稅各類所得資料清單與財產歸屬資料清單（或全國財產
    稅總歸戶財產查詢清單）、邁阿密海上育樂有限公司相關文
    件共4件、相關新聞3則、澎湖縣農會還款備查卡、行政院衛
    生署澎湖醫院診斷證明書、WYC-217輕型機車行照、E6-4642
    自小客車行照、債務人及歐連進所有之不動產登記謄本共6
    份、發票26張、電信費帳單7張、醫療單據19張、勞工保險
    投保資料表及明細、戶籍謄本及戶口名簿影本、協議書及無
    擔保債務還款計畫、台新國際商業銀行債務協商部中止分期
    還款權利通知書等為證，復查無債務人有消費者債務清理條
    例第6條第3項、第8條或第82條第2項所定駁回清算聲請之事
    由存在，則債務人聲請清算，應屬有據，爰裁定如主文。
中    華    民    國    98    年    7    月    24    日
                      民事庭法  官  陳介安
上為正本係照原本作成
本裁定已於98年7月24日上午10時公告。
本件不得抗告
中    華    民    國    98    年    7    月    24    日
                            書記官  呂黎明


司法院資訊處製作；財團法人民間司法改革基金會備份。
